# 关于地方投资相关租赁及补助事项的确认

提问人：liu42644268 时间：2021-06-02 12:25:17
如题，公司于某地经济开发区进行投资建厂，与当地管委会签订了投资协议，协议中约定了相关的投资项目内容、规模以及投资后各年的纳税规模；同时约定了租赁给公司一间厂房用于生产经营，租期自转年 3 月末开始为期五年，到期后租赁事项由双方另行协商。协议中还注明，如投资达标、纳税达标，将给予当年地方贡献的补助以及免租奖励。关于新租赁准则及政府补助事项存在以下疑惑：
1 、目前已知公司是当年的 12 月已入住相关租赁厂房之中开始进行装修，而新租赁准则表明租赁期并不受租赁协议约定的影响，而应以实质控制租赁资产的时点作为起租时点，那么是否租赁起始日应当为当年的 12 月。同时，老准则是否可以考虑租赁资产尚未到达到可使用状态，出租人给的一定装修期间，因此认为不将当年 12 月至转年 3 月作为免租期考虑，去分摊租赁费呢？
2 、关于续租，是否可以理解为该协议中未表明存在承租人续租选择权，那么就不用对续租事项进行考虑了，租赁期按照约定的五年来考虑（可能受 1 中的起始日影响）？
3 、协议中仅写了相关的租赁单价，并未列明出租人的内含报酬率等信息，是否可以直接采用增量同期的抵押借款利率作为折现率来考虑租赁负债的现值。
4 、由于新准则下租赁负债按照类似于过去融资租赁的方式对租赁负债进行了确认，而且每期支付的时候都会存在利息费用，是否亦应当按照融资租赁的形式来考虑对现金流的影响，将支付的租赁费计入筹资现金流之中核算？
5 、对于正常达标、达产、税收达标的资金补助，我理解应当在政府实际支付的时候确认相关补助，不知是否理解正确。还是说如果本年经营期内，经营了 9 个月已达到当年指标，可以提前估计确认相关补助？
6 、对于免租奖励，是否也应当认为其为一项政府补助，仅于租赁协议约定付款时点，与管委会书面确认本年确实免租后，确认相关政府补助呢？
在披露之中是在与资产相关（使用权资产）中披露呢？还是与收益相关（实质为本期损益）呢？
向大家请教一下，谢谢。

回答人：chenyiwei
1 、不论新老准则下，租赁期开始日都是实际控制租赁资产使用权的时点，即开始进驻装修的时点。原准则下将该日期与合同约定起租日的期间按照免租期进行会计处理，也同样需确认租金费用。
2 、需要考虑：该租赁资产是否为出租方（开发区）针对本企业需求定制；本企业投入的装修支出是否重大， 5 年内无法收回投资；本企业在该地的业务发展规划；日后如果退租的可能损失等因素，合理估计租赁年限。
3 、由于租赁付款额没有抵押，而抵押借款的利率明显低于信用借款，因此抵押借款利率理论上并不合适。
4 、是。新准则下对租赁负债的偿付属于筹资活动现金流量。
5 、此类补助一般按收付实现制确认。
6 、免租奖励也属于政府补助。仅于租赁协议约定付款时点，与管委会书面确认本年确实免租后，确认相关政府补助。由于是逐期确认的，故可以认为是与收益相关。

提问人：liu42644268 时间：2021-06-09 09:21:23
陈版，最近再次阅读新租赁准则，发现其中对承租人增量借款利率是有规定的，其是指承租人在类似经济环境下为获得与使用权资产价值接近的资产，在类似期间以类似抵押条件借入资金须支付的利率。是否可以理解，承租人确认的使用权负债的“抵押”其实质是如果不付款，出租人会收回租赁资产呢？不知道理解是否合适？谢谢陈版。

回答人：chenyiwei
使用权资产是一项不同于所有权的独立物权。不能认为租赁负债是有抵押的。